【裁判字號】    95,交聲,214
【裁判日期】    950612
【裁判案由】    
【裁判全文】
臺灣彰化地方法院交通事件裁定         95年度交聲字第214號
異議人即
受處分人  甲○○
上列異議人即受處分人因違反道路交通管理處罰條例案件，對於
交通部公路總局台中區監理所彰化監理站九十五年二月二十一日
所為之處分（原處分案號：彰監四字第裁六四－GC000000
0號），聲明異議，本院裁定如下：
    主  文
異議駁回。
    理  由
一、按汽車駕駛人停車時，有不依順行方向，或不緊靠道路右側
    ，或併排停車，或單行道不緊靠路邊停車者，處新臺幣六百
    元以上一千二百元以下罰鍰，道路交通管理處罰條例第五十
    六條之一第一項第六款定有明文。
二、受處分人即異議人聲明異議意旨略以：異議人並未駕駛車牌
    號碼1031-HS自小客車，於民國（下同）九十三年六月二十
    五日下午四時許，在臺中市○○路○段十五號前，違規併排
    停車，亦未曾簽收該違規併排停車之違規舉發通知單，舉發
    通知單上伊之簽名並非伊所為，伊係收到本案裁決書後方知
    伊遭舉發本件違規，因認本件舉發實有違誤，為此聲明異議
    ，爰請撤銷原處分云云。
三、經查：本件車牌號碼為1031-HS之自小客車，於九十三年六
    月二十五日下午四時許，在臺中市○○路○段十五號前，為
    警舉發其違規併排停車，並經警當場掣單交付予自稱為駕駛
    人之異議人簽收之事實，業據證人即當日在場逕行舉發之員
    警李建榮於本院訊問時到庭結證明確，並有臺中市警察局舉
    發違反道路交通管理事件通知單一份及當場舉發之照片三幀
    在卷可稽，異議人雖否認有何併排停車之違規情事，並以前
    詞置辯，然證人李建榮於本院訊問時已明白結證稱：本件違
    規係伊所舉發，當天伊帶班外出執行拖吊任務，在臺中市○
    ○路上，見上開自小客車違規併排停車，伊本欲直接拖吊，
    但因駕駛人即異議人到場，伊即改依拍照存證，並當場舉發
    之方式為之，因此有卷附之三張舉發照片，又違規舉發單上
    之簽名確係異議人所親簽，且當時異議人亦有出示其身分證
    件，否則異議人並非車主，伊無法當場知其身分資料而制單
    舉發等語，證人李建榮與異議人並不相識，亦素無恩怨，此
    業據異議人陳明在卷，證人李建榮自無自陷於偽證罪追訴之
    風險，而刻意構詞誣賴異議人之理，且於本件卷存證據資料
    內復查無任何積極證據足以證明證人上開證述係屬虛偽，亦
    未有足以令人顯信其供述為不可採之品性證據或前科證據存
    在，本院自不得僅以證人為本件開單告發異議人之員警而全
    盤抹煞其在訴訟上所具有之證人資格；況依卷附之當場舉發
    照片所示，異議人確有與上開違規併排停車之自小客車合影
    ，而本件當場制單舉發之違規舉發單，其上異議人之年籍資
    料均詳為記載，未有遺漏或誤載之情行，其上並有異議人之
    簽名等情，足見證人李建榮上開證述確屬有據。雖異議人另
    辯稱：伊當日係欲到該處找朋友，可能恰經過該處為警拍到
    照片，又舉發單上之簽名並非伊所親簽云云，然觀諸舉發照
    片，異議人係站立於上開自小客車旁，手並置放於該車後行
    李箱上，二眼直視鏡頭，顯係刻意合影拍攝，而非不小心入
    鏡；另本件違規舉發單上「甲○○」之簽名與異議人於異議
    狀及筆錄上之簽名，無論其筆順、轉折，依肉眼判斷即可明
    確判斷確係同一人所為，是異議人此部分所辯均與事實不符
    ，不足採信。從而，堪認證人李建榮上開證述確與事實相符
    ，洵堪採信，異議人空言否認其非本件違規之駕駛人云云，
    顯屬無據。綜上所述，本件事證明確，異議人確有於上揭時
    、地，違規併排停車，而為警當場制單舉發等情無訛，爰依
    道路交通管理處罰條例第五十一條第一項第六款規定，裁處
    異議人一千二百元罰鍰，核無違誤。本件異議為無理由，應
    予駁回。
據上論斷，應依道路交通案件處理辦法第十九條，裁定如主文。
中    華    民    國    95    年    6     月    12    日
                  交通法庭            法  官  簡璽容
以上正本證明與原本無異。
如不服本裁定，應於裁定送達後五日內向本院提出抗告狀 (須附
繕本 )。
中    華    民    國    95    年    6     月    15    日
                                      書記官  王惠嬌


司法院資訊處製作；財團法人民間司法改革基金會備份。
